【裁判字號】    94,訴緝,181
【裁判日期】    950127
【裁判案由】    毒品危害防制條例
【裁判全文】
臺灣桃園地方法院宣示判決筆錄         94年度訴緝字第181號
公  訴  人  臺灣桃園地方法院檢察署檢察官
被      告  甲○○
指定辯護人  本院公設辯護人乙○○
上列被告因違反毒品危害防制條例案件，於中華民國95年1 月27
日下午4 時，在本院刑事第5 法庭宣示判決，出席職員如下：
法官起立朗讀判決主文、犯罪事實要旨、處罰條文、附記事項，
及告以上訴限制、期間並提出上訴狀之法院，且諭知記載其內容
：
一、主  文：
    甲○○連續施用第一級毒品，累犯，處有期徒刑壹年。扣案
    之第一級毒品海洛因拾肆包（其中捌包合計淨重零點陸公
    克，另陸包合計淨重肆點玖陸公克）沒收銷燬之；扣案之注
    射針筒肆拾支、海洛因分裝袋貳拾只，均沒收。又連續
    施用第二級毒品，累犯，處有期徒刑拾月。扣案之安非他命
    分裝袋伍只、安非他命吸食器貳組，均沒收。應執行有期徒
    刑壹年捌月。扣案之第一級毒品海洛因拾肆包（其中捌包合
    計淨重零點陸公克，另陸包合計淨重肆點玖陸公克）沒收
    銷燬之；扣案之注射針筒肆拾支、海洛因分裝袋貳拾只
    、安非他命分裝袋伍只、安非他命吸食器貳組，均沒收。
二、犯罪事實要旨：
    甲○○前有多次犯罪前科，於民國86年間因施用毒品案件，
    經裁定送觀察、勒戒後，認無繼續施用毒品傾向，經台灣高
    等法院以87年度上訴字第3070號判處免刑，另犯幫助施用毒
    品罪則經判處有期徒刑8 月確定。於87年間又因施用毒品案
    件，經裁定送觀察、勒戒後，因認有繼續施用毒品傾向，再
    經裁定令入戒治處所施以強制戒治期滿，經台灣桃園地方法
    院檢察署檢察官於89年6 月17日，以89年戒偵字第318 號為
    不起訴處分確定。90年間又因施用毒品案件，經裁定令入戒
    治處所施以強制戒治，於91年8 月27日期滿，並經台灣彰化
    地方法院檢察署檢察官向台灣彰化地方法院提起公訴，經台
    灣彰化地方法院於90年12月5 日，以90年簡字第112 號判處
    有期徒刑6 月確定。於91年間又因偽造文書案件，經本院判
    處有期徒刑4 月確定，並與前開所犯有期徒刑8 月部分定應
    執行有期徒刑10月，再與前述有期徒刑6 月部分接續執行至
    92年3 月24日縮刑假釋期滿執行完畢。猶不知悔悟，於前開
    強制戒治執行完畢釋放後5 年內，又分別基於施用第一級毒
    品海洛因及第二級毒品安非他命之概括犯意，海洛因自93年
    7 月7 日18時30分許採尿時起回溯26小時內某一時點起至94
    年11月21日止，安非他命自93年7 月7 日18時30分許採尿時
    起回溯96小時內某一時點起至94年11月21日止，在其位於桃
    園縣大溪鎮○○路273 巷25弄3 號、同縣鎮下田心子46之13
    號租屋處等處，連續非法施用海洛因及安非他命各多次。嗣
    於93年7 月7 日下午5 時15分許，在其上開桃園縣大溪鎮○
    ○路273 巷25弄3 號租屋處查獲，並扣得甲○○所有供其施
    用海洛因所用之注射針筒1 支、海洛因分裝袋1 只、安非他
    命分裝袋1 只。94年2 月29日12時許，為警在桃園市○○街
    71號（署立桃園療養院）查獲。同年3 月4 日下午3 時許，
    在桃園縣大溪鎮下田心子46之13號為警查獲，並扣得甲○○
    所有第一級毒品海洛因8 包（合計淨重0.36公克）、供其施
    用海洛因所用之注射針筒5 支、海洛因分裝袋3 只、安非他
    命分裝袋4 只。同年4 月2 日凌晨4 時許，為警在同縣大溪
    鎮○○路、康莊路前查獲，並扣得甲○○所有供其施用海洛
    因所用之注射針筒1 支、海洛因分裝袋19只。同年11月21日
    1 時9 分許，為警在同縣八德市○○路306 號5 樓之5 查獲
    ，並扣得第一級毒品海洛因6 包（合計淨重4.96公克）及不
    含任何毒品成分之白粉3 包（合計淨重29.10 公克）、甲○
    ○所有供其施用海洛因所用之注射針筒36支、施用安非他命
    所用之吸食器2 組，及與其施用毒品無關之警車車號名冊1
    張，而查悉上情。
三、處罰條文：
    毒品危害防制條例第10條第1 項、第2 項、第18條第1 項前
    段，刑法第11條前段、第56條、第47條、第51條第5 款、第
    38條第1 項第2 款。
四、協商判決除有刑事訴訟法第455 條之4 第1 項第1 款於本訊
    問程序終結前，被告撤銷協商合意或檢察官撤回協商聲請者
    ；第二款被告協商之意思非出於自由意志者；第四款被告所
    犯之罪非第455 條之2 第1 項所定得以協商判決者；第六款
    被告有其他較重之裁判上一罪之犯罪事實者；第七款法院認
    應諭知免刑或免訴、不受理者情形之一，及違反同條第二項
    「法院應於協商合意範圍內為判決；法院為協商判決所科之
    刑，以宣告緩刑或二年以下有期徒刑、拘役或罰金為限」之
    規定者外，不得上訴。
五、末按除被告所犯為死刑、無期徒刑、最輕本刑為3 年以上有
    期徒刑之罪或高等法院管轄第一審案件者外，於準備程序進
    行中，被告先就被訴事實為有罪之陳述時，審判長得告知被
    告簡式審判程序之旨，並聽取當事人之意見後裁定進行簡式
    審判程序，刑事訴訟法第273 條之1 第1 項規定甚明。查本
    件被告甲○○於本院準備程序中自白犯罪（見本院95年1 月
    20日準備程序筆錄），且所犯非前述不得進行簡式審判程序
    之案件，是本院認宜以簡式審判程序，並由受命法官獨任進
    行審判，併附敘明。
六、本件如符合前述得上訴之情形，得自收受判決送達之日起10
    日內，向本院提出上訴書狀，上訴於第二審法院。
中    華    民    國    95    年    1     月    27    日
                  刑事第七庭法  官  林惠霞
                            書記官  陳恩如
以上正本證明與原本無異。
                            書記官  陳恩如
中    華    民    國    95    年    2     月    3     日


司法院資訊處製作；財團法人民間司法改革基金會備份。
